# 请教陈老师，租金问题！谢谢！

提问人：心海拂清风 时间：2014-06-16 21:31:47
请教一个实物问题，A公司准备上市，发现外地办公的房间，是老板自己的房子，免费提供公司使用，我从网上找相似房屋的出租金额，同事说帮公司补提租金，我觉得视同资本性投入，陈老师觉得怎么处理好？谢谢！
该贴已经同步到 心海拂清风的微博

回答人：chenyiwei
假设该租赁属于经营租赁性质的，则：借：管理费用，贷：资本公积。（按每月租金的市场水平）

提问人：xbtxdxx 时间：2014-06-17 10:44:31
晕，怎么可能随随便便资本性投入？ 准备上市的公司怎么会这么马虎？原来不算租金的话岂不是变相为企业输送利益？租金价格订低了还是为企业输送利益，订高了就是企业给老板输送利益。 补提租金然后赶紧让他们搬出去找其他人的房子租去！

回答人：chenyiwei
确实如此，尽量规范和减少关联交易，尤其是此类很难证明其公允性的关联交易应避免（同时涉及资产完整性问题）。但以往年度的实际情况在申报报表中应如实反映。